# AUDPC

Area bajo la curva de progreso de la enfermedad

```{r}
# install.packages("pacman")
pacman::p_load(tidyverse, epifitter)
```


```{r}
# https://docs.google.com/spreadsheets/d/16FUAtd-u50sU2si0Ot7j9Ueou7qwlGt5t9NkAdKwlBM/edit#gid=711854399
t=c(10,20,29,40) 
sev=c(2.3,	5.6,	16.1,	23.6)
AUDPC(t, sev, y_proportion = FALSE)
```

Aplicación a un caso real

```{r}
load("data.RData")
```

Dataset `canola` 

Experimento de canola conducido en Balcarce, donde fueron testeados 10 fungicidas (mas un control sin protección con fungicida) con 3 bloques en el cual se registró el progreso de la incidencia de manchas foliares de Phoma lingam a través del tiempo (tiempo térmico desde la detección de la primera mancha)


```{r}
canola <- rio::import("canola.csv")

canola %>% janitor::tabyl(tt, trt, bk)

canola %>% 
  ggplot()+ 
  aes(x=tt, y=inc)+ 
  geom_line()+
  facet_wrap("par")
```

Calcularemos un valor de AUC por parcela con auxilio de las funciones `group_by` y `summarize` 

```{r}
canola %>%
  group_by(trt,bk) %>%
  summarize(auc = AUDPC(time = tt, 
                        y = inc, 
                        y_proportion = FALSE, 
                        type = "absolute")) %>% 
  ungroup %>% 
  mutate_at(vars(trt, bk), as.factor)-> can_auc
```

```{r}
can_auc %>% 
  ggplot()+
  aes(y=auc,x=trt)+
  geom_point()
```

Model fitting 

```{r}
pacman::p_load(emmeans, multcomp, scales)
mod_canola <- lm(auc ~ trt + bk, data = can_auc)
```

Estimamos las medias ajustadas por el modelo

```{r}
em <- emmeans(mod_canola, ~trt, type = "response")
```

Hacemos las comparaciones multiples segun test de Tukey

```{r}
res <- cld(em, 
           Letters = letters, 
           alpha = .05, 
           reversed = F) 
res
```

```{r}
plot(res, alpha =0.5)
```


```{r}
plot(res, alpha =0.5) + 
  geom_point(data = can_auc, 
             aes(x = auc, 
                 y = trt), pch=21, 
             position=position_dodge(width=1), size = 2) +
  geom_text(data = res, angle=90, vjust=-0.7,
            aes(x = emmean,
                y = trt,
                label = .group),
            size = 4)+
  labs(x="AUC incidencia de maculas", 
       y = "Tratamiento") +   
  coord_flip()
```


```{r}
```

